【裁判字號】    90,交易,421
【裁判日期】    901122
【裁判案由】    過失傷害
【裁判全文】
臺灣臺中地方法院刑事判決                          九十年度交易字第四二一號
    公  訴  人  臺灣台中地方法院檢察署檢察官
    被      告  乙○○
右列被告因過失傷害案件，經檢察官聲請簡易判決處刑（九十年度偵字第六五二號）
，經本院臺中簡易庭認不得以簡易判決處刑，而改依通常程序審理，本院判決如左：
    主  文
乙○○從事業務之人，因業務上之過失傷害人致重傷，處有期徒刑捌月。
    事  實
一、乙○○係聖富機電工程有限公司之負責人，從事水電修理維生，並以駕駛自用小
    貨車載運維修工具修繕電器為其附隨業務，為從事業務之人，於民國八十九年六
    月二十八日十七時二十分許，駕駛車牌號碼ＮＫ—七七二九號自用小貨車，沿臺
    中縣霧峰鄉○○路由南往北方向行駛，行經該育群路與育成路交岔路口時，本應
    注意車前狀況，隨時採取必要之安全措施，且車輛行駛至閃光紅燈之交岔路口時
    ，車輛應減速接近，先停止於交岔路口前，讓幹道車優先通過，及車輛不應在來
    車道逆向行駛。而依當時天候晴、日間自然光線、路面柏油、乾燥、無缺陷及無
    障礙物、視距良好，又無不能注意之情事，竟疏未注意車前狀況，讓幹道車優先
    通過，仍貿然以時速三十公里之速度通過上開交岔路口，適有張文濱騎乘車牌號
    碼ＦＴ二—０一五號重型機車沿育成路由西往東方向行駛，行經上開交岔路口時
    ，為乙○○所駕駛車輛之車頭撞及機車之右側，致張文濱人車倒地，受有頭部外
    傷併顱內出血、顱骨骨折、挫傷性顱內出血、阻塞性水腦及肺炎等傷害，並導致
    無法言語、行動不靈活、智能低下，及曾發生癲癇之後遺症，且呈植物人狀態之
    重傷害。乙○○則於肇事後，在未經有偵查權之機關或公務員發覺為犯嫌前，向
    警局報案自首即陳明其為肇事者及肇事經過，並願接受裁判。
二、案經代行告訴人丙○○訴由臺中縣警察局霧峰分局報告臺中地方法院檢察署檢察
    官偵查，並聲請簡易判決處刑，經本院臺中簡易庭認不得以簡易判決處刑，而改
    依通常程序審理。
    理  由
一、訊據被告乙○○對於在右揭時地駕駛自小貨車碰撞張文濱所騎乘機車之事實供承
    不諱，核與被害人張文濱之兄丙○○之指訴相符，並經證人即警員甲○○於偵審
    中證述在卷，並有道路交通事故調查報告表、現場照片四幀、臺中縣政府營利事
    業登記證、經濟部公司執照、車籍作業系統—查詢認可資料及被告所寄之存證信
    函等附卷可稽。又被害人張永濱確因本件車禍受有如事實欄所示之傷害，並導致
    無法言語等後遺症且呈植物人狀態，亦有財團法人仁愛綜合醫院出具之診斷證明
    書及診療說明書、被害人張文濱之身心障礙殘障手冊等在卷可按，由此已足認對
    被害人之身體或健康造成重大不治或難治之重傷害。按汽車駕駛人遇閃光紅燈時
    ，應減速接近，先停止於交岔路口前，讓幹道車優先通行後認為安全時，方得續
    行；汽車行駛時，駕駛人應注意車前狀況，並隨時採取必要之安全措施；又汽車
    在雙向二車道行駛時，應在遵行車道內行駛，道路交通標誌標線號誌設置規則第
    二百十一條第一項第二款、道路交通安全規則第九十四條第三項、第九十七條第
    一款分別定有明文。查本件被告於前開時地駕駛自小貨車，本應注意遵守上開規
    定，而依當時天候晴、日間自然光線、路面柏油、乾燥、無缺陷及無障礙物、視
    距良好（前揭道路交通事故調查告表參照），又無不能注意之情事，竟疏未注意
    車前狀況，並駛入來車道逆向行駛，且遇閃光紅燈未先停止於交岔路口前讓幹道
    車先行，因而肇事致被害人受有前揭重傷害，足證被告確有過失，至為灼然。而
    本件車禍經送請臺灣省臺中縣區車輛行車事故鑑定委員會、臺灣省車輛行車事故
    覆議鑑定委員會鑑定結果，亦同此認定，有該鑑定委員會鑑定意見書二份附卷可
    按，益證被告確有過失；且其過失行為與被害人所受之重傷害結果間，亦顯有相
    當因果關係。綜上所述，本件事證明確，被告犯行堪以認定。
二、查被告乙○○係聖富機電工程有限公司之負責人，從事水電修理維生，並以駕駛
    自用小貨車載運維修工具修繕電器為其附隨業務等情，業據被告供明在卷，並有
    臺中縣政府營利事業登記證、經濟部公司執照等件在卷可稽，堪認被告為從事業
    務之人，核被告所為，係犯刑法第二百八十四條第二項後段之業務過失致重傷罪
    。又查被告於肇事後在未經有偵查權之機關或公務員發覺為犯嫌前，向警局報案
    陳明其為肇事者及肇事經過，並願接受裁判，此有前揭道路交通事故調查告表內
    報案欄中載明被告在卷可按，核與自首要件相符，依法減輕其刑。爰審酌被告之
    過失程度、造成被害人呈植物人之狀態、犯後未能就被害人所受損害與其家屬達
    成和解，及被告犯後態度等一切情狀，量處如主文所示之刑。
據上論斷，應依刑事訴訟法第四百五十二條、第二百九十九條第一項前段，刑法第二
百八十四條第二項後段、第六十二條前段，罰金罰鍰提高標準條例第一條前段，判決
如主文。
中      華      民      國    九十    年      十一      月    二十二    日
                                      臺灣臺中地方法院交通法庭
                                          法  官    張  國  華
右正本證明與原本無異
如不服本判決，應於送達後十日內向本院提出上訴狀（須附繕本），上訴於臺灣高等
法院臺中分院。
                                          書記官
中      華      民      國    九十    年      十一      月    二十七    日
附錄本案論罪科刑法條全文
刑法第二百八十四條第二項：
從事業務之人，因業務上之過失傷害人者，處一年以下有期徒刑，拘役或一千元以下
罰金。致重傷者，處三年以下有期徒刑，拘役或二千元以下罰金。


司法院資訊處製作；財團法人民間司法改革基金會備份。
